# ANDRIAN

#### WEB DEVELOPER

Cakranegara, Mataram-NTB 6282340558905 andriancimen123@gmail.com

#### PROFILE

Saya seorang Full Stack Web Developer yang memiliki pengalaman dan pengetahuan luas dalam pengembangan web. Berfokus pada pengembangan yang solutif dan inovatif, sambil tetap antusias untuk belajar dan mengikuti tren industri. Saya memiliki pengetahuan mendalam tentang teknologi web terkini. Saya telah bekerja dengan berbagai bahasa pemrograman, termasuk HTML, CSS, JavaScript, PHP dan saya juga menggunakan framework seperti Laravel dan Codelgniter.

#### TECHNICAL SKILLS

PHP Javascript Mysql GIT/Github Laravel Node JS SQL Server PostgreSQL

### EDUCATION

Universitas Bumigora 2019 - Sekarang

Mataram, Nusa Tenggara Barat

Jurusan Ilmu Komputer, mempelajari Pemrograman, Database, Machine Learning, dan masih banyak lagi.

**SMKN 1 BIMA** 2016 – 2019

Bima, Nusa Tenggara Barat Jurusan Teknik Komputer Dan Jaringan, mempelajari Hardware Komputer, Jaringan dan Pemrograman.

#### EXPERIENCE

Web Developer Mei, 2023 – Sekarang

### PT. Acarya Data Esa

- Menganalisis requirement dari client dan membuat solusi ke dalam web.
- Mengembangkan fitur baru pada web.
- Membuat tampilan web yang responsif dan user friendly.
- Menggunakan Laravel, SQL Server, Javascript, Bootstrap.

## MSIB FrontEnd-BackEnd Dicoding Intership

Februari, 2022 - Agustus, 2022

- Menguasai FrontEnd Stack
- Menguasai Backend Stack
- Membuat Web App untuk submission project

#### PENGALAMAN

## IT Support PT. Pelindo III, Bima

Juli, 2021 - Agustus, 2021

- Maintenance Jaringan
- Troubleshoting Komputer

## Teknisi Komputer Matrix Computer, Bima

Januari, 2018 - Mei, 2018

- Belajar Troubleshoting Komputer
- Menginstall Sistem Operasi dan applikasi lainnya.